【裁判字號】    89,簡上,145
【裁判日期】    891115
【裁判案由】    贓物
【裁判全文】
臺灣板橋地方法院刑事判決                        八十九年度簡上字第一四五號
    公  訴  人  臺灣板橋地方法院檢察署檢察官
    上  訴  人  丙○○
    即  被  告
右列被告因贓物案件，不服本院板橋簡易庭八十九年度板簡字第七五三號，中華民國
八十九年六月一日第一審判決（聲請案號：台灣板橋地方法院檢察署八十九年度偵字
第四四九七號）提起上訴，本院管轄第二審之合議庭判決如左：
    主  文
上訴駁回。
    事實及理由
一、本案經本院審理結果，認第一審判決以被告所犯係觸犯第三百四十九條第一項之
    收受贓物罪，而判處有期徒刑二月，其認事用法均無違誤，量刑亦屬適當，應予
    維持，並引用第一審判決書記載之事實、證據及理由。
二、上訴人即被告丙○○上訴意旨以：甲○○○曾駕駛該輛車來找伊多次，後來伊向
    甲○○○借用該車，因伊要使用車輛去地政事務所辦事，伊借車時有一併借用該
    車行車執照及保險卡，伊不知是贓車，伊借車時有問甲○○○是否為其自有之車
    輛，甲○○○回答是其所有，後來伊與甲○○○聊天時，甲○○○改說車輛係其
    向朋友「阿順」借來，但甲○○○表示其自己有花錢修理該車，因此其有權作主
    該車，伊向甲○○○借車時未約定返還時間，因為當時過年連續假期，伊要開車
    載孩子出去遊玩云云，指摘原判決不當。經查，證人甲○○○雖於本院調查時證
    稱：伊於今年二月十八日在中壢向朋友「阿順」借得該車，「阿順」有說該車是
    贓車，但車內仍有行車執照及保險卡，伊不知該車所懸掛的大牌係偽造，後來被
    告丙○○因過年連續假期要開車載孩子出去遊玩而向伊借車，伊同意出借但未將
    贓車事實告訴被告丙○○等語。惟查，被害人乙○○於警訊及本院調查時證稱：
    伊所有的車號ＧＰ六六００號車輛並未遺失，但伊的車輛曾於去年間遭人撬開車
    門，車內的行車執照及保險卡均遺失，本案查獲的行車執照及保險卡即是伊所遺
    失，又本案查獲的車牌是偽造等語。又查，被告丙○○育有三子，長子十四歲，
    國中肄業，長女十七歲，高職肄業，次女十六歲，高職肄業，此有其等戶籍謄本
    在卷可參，被告於審理時竟稱其小孩分別就讀國中及國小，顯有不實，復參以被
    告丙○○自白之借車時間八十九年二月二十日，係農曆正月十六日，當時已過完
    舊曆年，並無任何過年連續假期，是以被告辯稱借車時係值過年連續假期要帶孩
    子出遊云云，並不實在。又系爭車輛係日系ＮＩＳＳＡＮ自用小客車「ＣＥＦＩ
    ＲＯ」，此有照片及車籍作業系統資料一份在卷，該車價值不菲，既非證人甲○
    ○○所有，而係甲○○○向他人借得，甲○○○轉借予被告丙○○時竟未約定返
    還時日，亦與常情有違，是以證人甲○○○前開證詞無非迴護被告丙○○，亦不
    足採信。本件被告犯行明確，被告上訴意旨徒以其不知贓車云云，指摘原判決不
    當，難認有理由，應予駁回。
據上論斷，應依刑事訴訟法第四百五十五條之一第一項第三項、第三百六十八條、第
三百七十三條，判決如主文。
本案經檢察官蔡宏展到庭執行職務
中      華      民      國    八十九    年     十一     月     十五     日
                                      臺灣板橋地方法院刑事第二庭
                                        審判長法  官  梁  宏  哲
                                              法  官  高  玉  舜
                                              法  官  黃  惠  瑛
右正本證明與原本無異。
本判決不得上訴。
                                              書記官  張  志  華
中      華      民      國    八十九    年     十一     月      二十    日


司法院資訊處製作；財團法人民間司法改革基金會備份。
